Inventaris van het archief van het Ministerie van Marine: Koninklijke Marine in de Tweede Wereldoorlog, (1936-) 1940-1945 (-1955)
Nationaal Archief, Den Haag
Ministerie van Marine: Koninklijke Marine in de Tweede Wereldoorlog
Marine / Tweede Wereldoorlog
1936-1953
merendeel 1940-1945
D27518
5.70 meter; 281 inventarisnummers.
Normale geschreven, getypte en gedrukte documenten, geen bijzondere handschriften.
Nationaal Archief, Den Haag
Koninklijke Marine
De inventaris bestaat uit een verzameling stukken uit verschillende bestanden die niet duidelijk toe zijn te schrijven aan één bepaalde archiefvormer. Het betreft stukken over de Koninklijke Marine in de Nederlandse Antillen en Suriname, in Europa en in Zuidoost-Azië. Er is materiaal over de voorbereiding van de verdediging van Nederlands-Indië (1940-1941, waaronder contacten met de geallieerden, rapporten over Soerabaja), stukken over de Nederlandse troepen op Timor (oktober-december 1942) en de situatie in Nieuw Guinea (1943-1944), de verrichtingen van de squadrons 320 en 321, inlichtingenrapporten over de situatie in Nederlands-Indië tijdens de Japanse bezetting (inclusief Japanse documenten) en stukken over gevechtshandelingen in de Middellandse Zee (1942-1943). Een groot deel van het archief bestaat uit rapporten, oorlogsdagboeken en reisrapporten van de schepen van Koninklijke Marine (1936-1946). Tenslotte zijn er stukken over de plannen voor de opbouw van leger en marine in Nederland na de oorlog en de Nederlandse deelname aan de herovering van Nederlands-Indië.
Archiefvorming
Geschiedenis van het archiefbeheer
De verwerving van het archief
Het archief is krachtens bepalingen van de Archiefwet overgebracht.
Inhoud en structuur van het archief
MAISAO-WOTAP; 2.12
Aanwijzingen voor de gebruiker
Openbaarheidsbeperkingen
Volledig openbaar.
Materiële beperkingen
Aanvraaginstructie
Openbare archiefstukken kunnen online worden aangevraagd en gereserveerd. U kunt dit ook via de terminals in de studiezaal van het Nationaal Archief doen. Om te kunnen reserveren dient u de volgende stappen te volgen:
U maakt een profiel aan op www.gahetna.nl, en logt vervolgens in
Via de archiefinventaris (alleen de beschrijvingen met rode nummers) selecteert u het gewenste archiefstuk door op de knop 'Reserveren' te klikken
In het volgende scherm geeft u aan op welke dag u het archiefstuk wilt inzien
Indien u zich bevindt in de studiezaal en een tafelnummer heeft ontvangen kunt u dit nummer vermelden. Als u geen tafelnummer heeft kunt u tafelnummer 777 laten staan
Vervolgens bevestigt u uw reservering door deze te versturen.
Verwant materiaal
Beschikbaarheid van kopieën
Verwante archieven
Lijst van inventarissen verschenen in de reeks archieven Koninklijk Marine gevormd tijdens de Tweede Wereldoorlog
2.12.28 Inventaris van het archief van de commandant der Marine te Falmouth, 1940
2.12.29 Inventaris van de archieven van de Bevelhebber der Zeestrijdkrachten, ook als hoofd van de Ve afdeling van het ministerie van Defensie, vanaf 27 juli 1941 tevens minister van Marine, vanaf 23 juni 1945 minister van Marine en Scheepvaart, allen te Londen, en de afwikkeling daarvan, 1940-1945 (1946-1950)
2.12.46 Inventaris van het persoonlijk archief van luitenant-admiraal J. Th. Furstner, 1932-1968
2.12.37 Inventaris van het archief van de bevelhebber der strijdkrachten in het oosten, 1942-1946
2.12.44 Inventaris van het persoonlijk archief van luitenant-admiraal C.E.L. Helfrich, 1940-1962
2.12.26 Inventaris van het archief van de marine commandant Australië, tot 27 oktober 1943 tevens onderbevelhebber der strijdkrachten in het oosten, en daarbij gedeponeerde archiefbescheiden, 1942-1947
2.12.35 Inventaris van de archieven van de Netherlands Purchasing Commission en haar rechtsvoorgangers te San Diego en New York, 1939-1945
2.12.30 Inventaris van de archieven van het hoofd handelsbescherming en diverse handelsbeschermingsofficieren, 1941-1946
2.12.36 Inventaris van de Nederlandse vertegenwoordiger bij de gezamenlijke stafchefs (combined chiefs of staff) te Washington, 1942-1949
2.12.33 Inventaris van de archieven van (militaire) instanties en onderdelen in de gebiedsdelen Curaçao en Suriname, 1934-1947
Beschrijving van de series en archiefbestanddelen
- Transportation report road, railroad, and inland waterways plus logistical data. Asiatic area. China, Burma, India. Uitgegeven door de Joint Intelligence Collection Agency., 1945; 1; 1 pak
- Rapporten en verslagen van verrichtingen van het eskader vliegtuigen, later 320 en 321 escadrille, later 320 en 321 squadron, 1940-1942.; 1940-1943.; 2; 1 pak
- Stukken betreffende de taakuitvoering en de training van het personeel van 320 en 321 squadron, 1940-1945.; 3; 1 omslag
- Nota van de bevelhebber der zeestrijdkrachten aan de Raad van Ministers inzake de werkzaamheden van de Nederlandse marine in Engeland in de eerste acht weken van het verblijf aldaar., 1940; 4; 1 stuk
- Telegramverkeer, hoofdzakelijk inzake het repatriëren van marinepersoneel en hun gezinnen uit Nederlands-Indië., 1945; 5; 1 omslag
- Information obtained from captured native inhabitants of the Achin (Atjeh) west coast, inlichtingenrapport. Afschrift., [1943]; 6; 1 stuk
- Plaatsing en bestemming, instructie en herstel in actieve dienst van beroeps marinepersoneel., 1945; 7; 1 omslag
- Dossier inzake de toestand in de haven van Delfzijl., 1945; 8; 1 omslag
- Ingekomen stukken bij lt ter zee C.J.W. van Waning als secretaris van de subcommissie A van de Commissie van advies inzake het herstel van de Nederlandsche scheepvaart en den Nederlandsche scheepsbouw., 1943; 9; 1 omslag
- Stukken betreffende het verhoor van uit Nederlands-Indië ontsnapte Nederlandse militairen., 1943-1944; 10; 1 omslag
- Rapport van de werkzaamheden van vlootpredikant ds S. Oegema vanaf 1 maart 1942 tot 10 september 1945, tijdens de Japanse bezetting van Nederlands-Indië., 11; 1 stuk
- Stukken betreffende de verrichtingen van het Marine Duikbedrijf van 15 mei 1940 tot 15 mei 1942., 1945; 12; 1 omslag
- Stukken betreffende de organisatie van de handelsbescherming., 1940-1943; 13; 1 omslag
- Stukken betreffende verkregen, vertaalde afschriften van Japanse documenten inzake militaire, politieke en economische maatregelen van de Japanse regering, genomen in verband met de bezetting van Nederlands-Indië., 1946; 14; 1 omslag
- Stukken betreffende het sneuvelen van een groot deel van een Nederlands aflossingsdetachement in Timor, ten gevolge van het tot zinken brengen, na een Japanse luchtaanval, van HMAS Armidale., 1943; 15; 1 omslag
- Brief van commandant 320 squadron aan de commandant der marine inzake onbillijke beslissingen op het gebied van het promotie- en overplaatsingsbeleid van het hoofdkwartier, die het moreel en de goede geest van het squadron ondermijnen en de commandant in een moeilijke positie plaatst., 1944; 16; 1 stuk
- Circulaire inzake de reorganisatie van de staf commandant zeemacht Nederland en de Naval Disarmament Staff. Concept., 1946; 17; 1 stuk
- Stukken betreffende de opbouw, vorming en organisatie van leger en vloot in Nederland en Nederlandse deelname aan de herovering van Nederlands-Indië., 1945; 18; 1 omslag
- Stukken betreffende overleg met Portugal inzake het zogenaamde Timor-incident, een landing van geallieerde troepen in Portugees Timor tegen Japanse agressie., 1941-1942; 19; 1 omslag
- Stukken betreffende samenwerking met de Britten en de Amerikanen in de strijd tegen Japan., 1941-1943; 20; 1 omslag
- Stukken betreffende de organisatie van een waarschuwingssysteem door middel van codetelegrammen bij een ernstige Japanse bedreiging van of daadwerkelijke agressie tegen Nederlands-Indië en de inschakeling van buitenlandse regeringen in dit systeem., 1941; 21; 1 omslag
- Stukken betreffende de betekenis van Soerabaya als vlootbasis in het defensiesysteem Verre Oosten alsmede de opzet van een intergeallieerde oorlogsorganisatie., 1941-1942; 22; 1 omslag
- Stukken betreffende de bevelvoering in het Verre Oosten., 1942, 1945-1946; 23; 1 omslag
- Algemeen inlichtingsbulletin samengesteld bij den marinestaf, bureau MS 3, later MS 1I., 1936-1938, 1940; 24; 1 pak
- Stukken betreffende de lucht- en zeeoorlog in Nederlands-Indië., 1941-1942; 25; 1 omslag
- Stukken betreffende de voorbereiding van maatregelen om Nederlandse havens na de bevrijding weer voorlopig geschikt te maken voor de verwerking van goederen., 1944; 26; 1 omslag
- Stukken betreffende Nederlands marinepersoneel dat ter beschikking van de Placket operation gesteld kan worden., 1945; 27; 1 omslag
- Stukken betreffende de vorming van een marine constructie bataljon ten behoeve van de terugkeer naar Nederlands-Indië., 1943-1944; 28; 1 omslag
- Stukken betreffende de verbindingsdienst na terugkeer in Nederland., 1942-1944; 29; 1 omslag
- Amandment list no. 1 to India-Anti-Submarine Exercise Orders., 1942; 30; 1 omslag
- South West Pacific Area summaries, inlichtingenrapporten op basis van luchtverkenningen van Nederlands-Indië., 1943; 31; 1 omslag
- Airdromes, landing grounds and seaplane bases and anchorages in the Japanes Empire, inlichtingenrapport samengesteld door Headquarters Allied Air Force, 1944; 32; 1 deel
- Evading capture in Sumatra, bulletin no 27. Rapport uitgegeven door General Headquarters South West Pacific Area., 1945; 33; 1 deel
- Brief van de bevelhebber der strijdkrachten in het oosten aan de bevelhebber te Ceylon inzake de aanbieding van een inspectierapport over de vernielingen in de haven te Sourabaya. Met bijlage., 1942; 34; 1 stuk
- Stukken betreffende de actie van Hr. Ms. Evertsen in Straat Soenda op 28 februari 1942 en de ondergang van dit schip door de toenmalige officier van de wacht, afschriften., 1946; 35; 1 omslag
- Rapport inzake de ondervindingen over het tijdvak 1 tot 6 maart 1942 op de staf van de Koninklijke marine Soerabaya., 36; 1 stuk
- Circulaire inzake de tekst van een strooibiljet door sbn P. Koenraad bij zijn vlucht boven Soerabaya uitgeworpen., 1943; 37; 1 stuk
- Vlootorders en bekendmakingen uitgevaardigd door de bevelhebber der strijdkrachten in het oosten., 1945; 38; 1 omslag
- Stukken betreffende de organisatie en operationele inzet van de schepen onder commando onderzeebootdienst te Fremantle, Australië., 1942-1945; 39; 1 omslag
- Brief van de Oudst Aanwezig Zeeofficier te Suriname aan de minister van Marine inzake de het voorstel voor Suriname twee Coast Guard Cutters aan te schaffen., 1943; 40; 1 stuk
- Anglo-Dutch-United States combined Services Communications and Meteorological Conference (ANDUS-CC no. 2)., 1941; 41; 2 delen
- Anglo-Dutch-United States radio communication instruction no. 1 (Andusrin (1))., 1941; 42; 1 katern
- Inlichtingenrapporten inzake Sumatra van de Allied Geographical Section., 1943-1944; 43-44; 2 pakken
  - 1943, 43
  - 1944, 44
- Verslagen van de sgt-adelborst B. Dunki Jacobs, sgt C. Vijlbrief en matroos I H. de Munnik inzake oorlogservaringen in Nederlands-Indië. Afschriften., 1946; 45; 1 omslag
- Stukken betreffende de ondervraging van krijgsgevangenen en het samenstellen van verhoorrapporten., 1945; 46; 1 omslag
- Beknopt verslag van een Japanse torpedo afkomstig uit een van de 2 man's onderzeeboten welke opereerden in de haven van Sydney., 1942; 47; 2 stukken
  In Nederlandse en Engelse versie.
- Stukken betreffende het bemannen van het ss Van Spilbergen met marine- en NICA-personeel (Netherlands Indies Civil Administration)., 1945; 48; 1 omslag
- Dagboek van de Nederlandse troepen op Timor van 5 oktober - 11 december 1942., 49; 1 stuk
- Extract from War Diary, 28 december 1942-14 oktober 1944, oorlogsdagboek Fremantle., 1942-1944; 50; 1 omslag
- Weekoverzichten inzake gevechtshandelingen in het Middellandse Zeegebied., [1942-1943]; 51; 1 omslag
- Seagoing disguise of ships and craft., 1944; 52; 1 katern
- One subject only (geographical) reports, inlichtingenrapporten op basis van luchtverkenningen in het Verre Oosten., 1945; 53; 1 omslag
- Contact - Maandblad voor Interne Marine Voorlichting., 1944-1946; 54; 1 pak
- Inlichtingenrapporten inzake Java van de Allied Geographical Section., 1944; 55; 1 omslag
- Studies in vegetation and terrain South East Asia - second series. Met nadruk op Thailand en Birma., [1944]; 56; 1 deel
  Met een grote hoeveelheid foto's.
- Data on harbours and anchorages in the Netherlands East Indies - mainly pre-war information. Area 3, Borneo. Sub area 7, Bandjermasin., 1945; 57; 1 deel
- Inlichtingenrapporten inzake Japanse militaire activiteiten in Nederlands-Indië., 1942-1944; 58; 1 omslag
- Intelligence reports issued by the intelligence division office of chief of naval operations Navy Department, met name inzake Java en Portugees Timor., 1945; 59; 1 omslag
- Stukken betreffende de oprichting en organisatie van de Marine Luchtvaart Dienst in West-Indië., 1942; 60; 1 omslag
- Kaarten met daarop weergegeven gedeelten van Nederlands-Indië met de diepte van vaarwater en de hoogte van bergen in meters en vadems. Gedeeltelijk fotokopieën., 1941; 61; 1 omslag
- Brief van de commandant Hr. Ms. Sumatra aan de bevelhebber der strijdkrachten in het oosten inzake tactische en technische aangelegenheden., 1942; 62; 1 stuk
  Oorspronkelijk bijlage 2 bij andere brief. De oorspronkelijke aanbiedingsbrief werd niet aangetroffen.
- Nota van C.J.W. van Waning inzake vernietiging en tot zinken brengen van ter rede en in de haven van Soerabaya gelegen koopvaardijschepen., 1942; 63; 1 stuk
- Stukken betreffende de oprichting van een radiostation te Darwin door de Koninklijke marine., 1942; 64; 1 omslag
- Stukken betreffende gegevens van Nieuw-Guinea., 1943-1944; 65; 1 omslag
- Stukken betreffende alarmorders en consignes uitgegeven door de militaire havenbeveiliging Curaçao., 1945; 66; 1 omslag
- Circulaires uitgaande van Headquarters commander allied forces, Aruba, Curaçao., maart 1943; 67; 1 omslag
  In de Engelse taal.
- Dagboek van de oudste officier van de marinierskazerne Waterfort te Curaçao., 1940 mei 9- 1941 februari 4; 68; 1 katern
- Rapporten van verrichtingen, oorlogsdagboeken en reisrapporten van Hr. Ms. schepen van de Koninklijke marine., 1936-1946, 1948, [1951, 1953]; 69-143; 72 omslagen, 2 stukken en 1 pak
  - Hr. Ms. bewakingsvaartuig 31. 1939-1940, 69
  - Hr. Ms. bewakingsvaartuig 34. 1939-1940, 70
  - Hr. Ms. bewakingsvaartuig 35. 1939-1940, 71
  - Hr. Ms. bewakingsvaartuig 36. 1939-1940, 72
  - Hr. Ms. bewakingsvaartuig 37. 1939-1940, 73
  - Hr. Ms. bewakingsvaartuig 38. 1939-1940, 74
  - Hr. Ms. bewakingsvaartuig 39. 1939-1940, 75
  - Hr. Ms. bewakingsvaartuig 40. 1940, 76
  - Hr. Ms. bewakingsvaartuig 43. 1939, 77
  - Hr. Ms. Jacob van Heemskerck. 1939, 78
  - Batterijschip Hr. Ms. IJmuiden, 1939, 79
  - Hr. Ms. Johan Maurits van Nassau. 1939, 80
  - Hr. Ms. Brinio. 1938-1940, 81
  - Hr. Ms. Johan Maurits. [1951], 82
  - Hr. Ms. Bulgia. 1939-1940, 83
  - Hr. Ms. Douwe Aukes. 1938-1940, 84
  - Hr. Ms. Flores. 1940, 85
  - Hr. Ms. Friso. 1939-1940, 1943-1944, 86
  - Hr. Ms. Gelderland. 1938-1940, 87
  - Hr. Ms. Gruno. 1939-1940, 88
  - Hr. Ms. G 13. 1939-1940, 89
  - Hr. Ms. G 15. 1939-1940, 90
  - Hr. Ms. G 16. 1939, 91
  - Hr. Ms. Hadda. 1939, 92
  - Hr. Ms. Hefring. 1939, 93
  - Hr. Ms. van der Hulst. 1938-1939, 94
  - Hr. Ms. Hydra. 1938-1940, 95
  - Hr. Ms. Hertog Hendrik. 1939, 96
  - Hr. Ms. Gouden Leeuw, over 1941-1942. 1943, 1948, 97
  - Hr. Ms. van Kinsbergen. 1939-1943, 98
  - Hr. Ms. Medusa. 1939-1940, 99
  - Hr. Ms. Mercuur. 1938-1940, 100
  - Hr. Ms. Hulpmijnenleggers I en II. 1939-1940, 101
  - Hr. Ms. mijnenveger divisies 1-3, 5. 1939-1940, 102
  - Hr. Ms. Nautilus. 1938-1940, 103
  - Hr. Ms. Van Meerlant. 1939-1940, 104
  - Hr. Ms. Noord-Brabant. 1938-1940, 105
  - Hr. Ms. OS I en II. 1939-1940, 106
  - Hr. Ms. Pro Patria, over 1940-1942. [1951], 107; 1 stuk
  - Hr. Ms. Pieter Floris. 1939, 108
  - Hr. Ms. Soemba. 1943-1945, 1952, 109
  - Hr. Ms. Van Speijk. 1938-1940, 110
  - Hr. Ms. Sumatra. 1938-1940, 1942, 1944, 111
  - Hr. Ms. Tyr. 1939., 112
  - Hr. Ms. Vidar. 1939, 113
  - Divisies hulpmijnenvegers, over 1940-1945. 1948, 114
  - Hr. Ms. Bath I en II. 1939-1940, 115
  - Hr. Ms. Willem van Ewijck. 1938-1939, 116
  - Hr. Ms. Piet Hein, over de ondergang van 1942. 1946, 117
  - Notre Dame de France, 1941, 118
  - Hr. Ms. Jan van Gelder. 1939-1943, 119
  - Hr. Ms. Tjerk Hiddes. 1942-1945, 120
  - Hr. Ms. Tromp. 1939-1945, 121; 1 pak
  - Hr. Ms. Z5 en Z8. 1940-1942, 122
  - Hr. Ms. Dolfijn. 1942-1945, 123
  - Hr. Ms. Tijgerhaai. 1945-1946, 124
  - Hr. Ms. Zeehond. 1943-1944, 125
  - Hr. Ms. Zwaardvis. 1943-1946, 126
  - Hr. Ms. K 9. 1942, 127; 1 stuk
  - Hr. Ms. K 11. 1941-1945, 128
  - Hr. Ms. K14. 1939-1945, [1953], 129
  - Hr. Ms. K 15. 1939-1946, 130
  - Hr. Ms. O 9. 1939-1944, 131
  - Hr. Ms. O 10. 1940-1944, 132
  - Hr. Ms. O 11. 1939, 133
  - Hr. Ms. O 12. 1939, 134
  - Hr. Ms. O 13. 1939, 135
  - Hr. Ms. O 14. 1936-1943, 136
  - Hr. Ms. O 15. 1937-1945, 137
  - Hr. Ms. O 16. 1939, 138
  - Hr. Ms. O 19. 1939-1945, 139
  - Hr. Ms. O 20. 1939, 1941-1942, 1946, 140
  - Hr. Ms. O 21. 1940-1946, 141
  - Hr. Ms. O 23. 1940-1946, 142
  - Hr. Ms O 24. 1940-1946, 143
- Ingekomen bij en minuten van uitgaande stukken van Hr. Ms. schepen, dan wel stukken betreffende deze schepen., 1939-1946, 1950; 144-197; 33 omslagen, 8 delen, 7 katernen, 7 stukken en 5 pakken
  - Hr. Ms. Schorpioen. 1939-1940, 144-146; 3 pakken
    - Deel 1, 144
    - Deel 2, 145
    - Deel 3, 146
  - Hr. Ms Tromp. 1940-1942, 147-149; 8 delen en 1 omslag
    - Ingekomen en uitgaande stukken. 1940-1941, 147; 1 omslag
    - Parafrases van ingekomen en uitgaande telegrammen in klare taal. 1941-1942, 148-149; 8 delen
      - 1941 november 1-1942 januari 12., 148; 4 delen
      - 1942 januari 12-maart 11., 149
  - Hr. Ms. Soemba. 1939-1942, 150-156; 7 katernen
    - Registers houdende afschriften van ingekomen en uitgaande telegrammen. 1939-1942, 150-153; 4 katernen
      - 1939 december 15 - 1940 december, 150
      - 1941 december - 1942 februari, 151
      - 1942 februari 1-19, 152
      - 1942 februari 19-28, 153
    - Register houdende gegevens van ingekomen en uitgaande posttelegrammen. 1940-1941, 154; 1 katern
    - Registers houdende afschriften van ingekomen en uitgaande zeer geheime telegrammen. 1941-1942, 155-156; 2 katernen
      - 1941 - 1942 januari 27, 155
      - 1942 januari 6-maart 14, 156
    - Hr. Ms. Jan van Brakel, 1940-1945, 231-234; 3 delen en 1 omslag
      - Agenda op het geheim archief, 1940-1945, 231
      - Agenda op het algemeen archief, 1940-1945, 232
      - Journaal, klad, 1943-1944, 233
      - Ingekomen en minuten van uitgaande stukken, 1939-1945, 234
    - Hr. Ms. Sumatra, ontvangen, verzonden en onderschepte telegrammen, 1940, 1942, 235-250; 19 delen
      - Ontvangen, 1940 april 4 - mei 10, 235
      - Ontvangen, 1940 mei 10 - 13, 236
      - Ontvangen, 1940 mei 14 - juli 27, 237
      - Ontvangen, 1942 jan 21 - febr 13, 238
      - Ontvangen, 1942 febr 13 - 25, 239
      - Ontvangen, 1942 febr25 - mrt 7, 240
      - Ontvangen, 1942 mrt 7 - 13, 241
      - Ontvangen, 1942 mrt 13 - 31, 242
      - Verzonden, 1940 mrt 29 - juni 3, 243
      - Verzonden, 1940 juni 4 - oktober 17, 244
      - Verzonden, 1940 mrt 25- aug 22, 245
      - Verzonden, 1942 jan 29 - febr 21, 246
      - Verzonden, 1942 sept 7 - okt 25, 247
      - Onderschept, 1940 febr 22 - aug 12, 248
      - Onderschept, 1940 febr 29 - mei 11, 249
      - Onderschept, 1940 mei 11 - 15, 250
    - Hr. Ms. Willem van der Zaan, ontvangen en verzonden telegrammen, 1941-1942, 225-230; 5 delen
      - Ontvangen, 1941 nov 11 - dec 12, 225
      - Ontvangen, 1941 dec 12 - 1942 jan 6, 226
      - Ontvangen, 1942 jan 6 - jan 26, 227
      - Ontvangen, 1942 jan 27 - febr 20, 228
      - Ontvangen, 1942 febr 20 - mrt 8, 229
      - Verzonden, 1941 - 1942 mrt 8, 230
  - Notre Dame de France. 1940-1941, 157
  - Hr. Ms. Jan van Gelder. 1939-1940, 158
  - Hr. Ms. Motorgunboat 46. 1941-1942, 159
  - Hr. Ms. Nautilus. 1939-1941, 160
  - SS Paulus Potter. 1941-1942, 161
  - Hr. Ms. De Ruyter. 1941, 162; 1 stuk
  - Hr. Ms. Willem van der Zaan. 1939-1942, 163
  - Hr. Ms. Koningin Wilhelmina. 1944, 164; 1 stuk
  - Hr. Ms. Friso. 1943-1944, 165
  - Hr. Ms Flores. 1943, 166
  - Hr. Ms. van Kinsbergen. 1943, 167; 1 stuk
  - Hr. Ms. Medusa. 1939-1940, 168
  - Hr. Ms. van Meerlant. 1939-1940, 169
  - Hr. Ms. Crijnsen. 1942, 170; 1 stuk
  - Bewakingsvaartuig 3. 1939-1940, 171
  - Bewakingsvaartuig 5. 1939, 172; 1 stuk
  - Bewakingsvaartuig 33. 1940, 173
  - Bewakingsvaartuig 42. 1939, 174; 1 stuk
  - Hr. Ms. Jacob van Heemskerck. 1941-1942, 1944-1945, 175
  - Hr. Ms. Gruno. 1939, 176
  - Hr. Ms. Buffel. 1940, 177
  - SS Amsterdam. 1939, 178; 1 stuk
  - Hr. Ms. Douwe Aukes. 1939-1941, 179
  - Hr. Ms. Sumatra. 1940-1943, 1950, 180
  - Hr. Ms. Dolfijn. 1942-1945, 181
  - Hr. Ms. Tijgerhaai. 1944-1945, 182
  - Hr. Ms. Zwaardvis. 1943-1945, 183
  - Hr. Ms. Z5 en Hr. Ms. Z8. 1940-1942, 184
  - Hr. Ms. K 9. 1945, 185
  - Hr. Ms. K 11. 1939-1942, 186; 1 pak
  - Hr. Ms. K 12. 1942-1943, 187
  - Hr. Ms. K 15. 1942-1943, 1953, 188
  - Hr. Ms. O 9. 1941-1945, 189
  - Hr. Ms. O 10. 1940-1945, 190
  - Hr. Ms. O 14. 1939-1942, 191; 1 pak
  - Hr. Ms. O 15. 1942-1945, 192
  - Hr. Ms. O 19. 1941-1945, 193
  - Hr. Ms. O 21. 1943-1945, 194
    Zie ook inv. nr. 197.
  - Hr. Ms. O 23. 1943-1945, 195
  - Hr. Ms. O 24. 1943-1946, 196
  - Hr. Ms. O 21, 23, 24. 1942-1945, 197
- Circulaire van de Commandant in Zeeland, ingekomen bij de Chef Geneeskundige Dienst te Vlissingen betreffende het verlenen van periodiek verlof, 1939; 198; 1 stuk
- Ingekomen circulaires bij de commodore-in-charge te Sheerness, 1940; 199; 1 omslag
- Ingekomen stukken bij de commandant van de Stelling Den Helder, 1939-1940; 200; 1 omslag
- Circulaire van de commandant van de Stelling Den Helder inzake controle van schepen, ingekomen bij de commandant maritieme middelen Terschelling, 1939; 201; 1 stuk
- Ingekomen stukken bij de commandant marinedepot Den Helder, 1940; 202; 1 omslag
  Een stuk is een afschrift, opgemaakt door een medewerker van de historische sectie Marinestaf.
- Afschrift van een brief van de Luitenant ter Zee 2e klasse J.J. van Groningen aan de Oudst Aanwezend Officier te Holyhead inzake het voeren van identificatiekenmerken in geval van een invasie, 1941; 203; 1 stuk
- Circulaire van de Commandant in Zeeland, ingekomen bij het Stafkwartier Middelburg, betreffende het verlenen van bewegingsvrijheid op Walcheren, 1939; 204; 1 stuk
- Ingekomen en minuten van uitgaande stukken bij het marine detachement Wolverhampton, 1942; 205; 1 omslag
- Dagboek van het marine detachement Wolverhampton, 1942; 206; 1 katern
- Ingekomen circulaires bij de commandant van de Mijnendienst, 1939; 207; 1 omslag
- Afschrift van bevel nummer 31 van de commandant der Marine, 1939; 208; 1 stuk
- Weekrapporten opgemaakt door de commandant marinedetachement Schiermonnikoog, 1946; 209; 1 omslag
- Ingekomen stukken, in afschrift, van 320 squadron bij de verbindingsofficier te Northwood, 1941; 210; 1 omslag
- Stukken betreffende de lastgeving aan Nederlandse vissers op de Noordzee om zich zo spoedig mogelijk naar een Engelse haven te begeven vanwege het uitbreken van de oorlog met Duitsland, 1939-1940, 1946; 211; 1 omslag
- Ingekomen en minuten van uitgaande stukken bij de chef van de Mijnendienst, 1939; 212; 1 omslag
- Staat houdende opgave van adelborsten gedetacheerd te Hoek van Holland, 1939; 213; 1 stuk
- Postbericht van het hoofd inlichtingendienst Bevelhebber der Strijdkrachten in het Oosten aan de fiscaal van de zeekrijgsraad inzake het aanbieden van afschriften van bescheiden inzake het korps Insulinde, met bijlage, 1945; 214; 1 stuk
- Stukken betreffende de taakverrichtingen van Nederlandse onderzeeboten, 1939-1941, 1946; 215; 1 omslag
- Ingekomen circulaires van de commandant der marine bij de commandant van het vliegveld de Mok te Texel, 1940; 216; 1 omslag
- Voorlopige instructie voor den chef van het paravaan-atelier te Amsterdam, 1939; 217; 1 stuk